【裁判字號】    90,訴,912
【裁判日期】    900521
【裁判案由】    給付貨款
【裁判全文】
臺灣高雄地方法院民事判決  九十年度訴字第九一二號
    原      告  威翔實業股份有限公司
    法定代理人  乙○○
    訴訟代理人  丙○○
    被      告  甲○○
右當事人間給付貨款事件，本院判決如左：
    主    文
原告之訴及其假執行之聲請均駁回。
訴訟費用由原告負擔。
    事    實
甲、原告方面：
一、聲明：
  (一)被告應給付原告新臺幣（下同）六十六萬五千零二十元及自起訴狀繕本送達翌日
    起至清償日止，按年息百分之五計算之利息。
  (二)訴訟費用由被告負擔。
  (三)願供擔保請准宣告假執行。
二、陳述：
    被告自民國八十九年十月三日起至十一月二十二日止，陸續向原告購買『山雞三
    期─散粒』等飼料共五萬八千四百七十公斤，價金合計六十六萬五千零二十元，
    詎被告到期未給付貨款，為此爰依買賣契約之法律關係，訴請被告給付上開金額
    及其法定遲延利息。
三、證據：提出委託書一紙、應收帳款對帳單二紙及成品交運單十一紙為證，並聲請
    訊問證人劉嘉盈。
乙、被告方面：
一、聲明：如主文所示。
二、陳述：
    系爭飼料係其兒子林明德向原告訂購，伊不知此事，亦未保證付款。
    理    由
一、原告起訴主張：被告自八十九年十月三日起至十一月二十二日止，陸續向原告購
    買『山雞三期─散粒』等飼料共五萬八千四百七十公斤，價金合計六十六萬五千
    零二十元，詎被告到期未給付貨款，為此爰依買賣契約之法律關係，訴請被告給
    付上開金額及其法定遲延利息等語。
    被告則以：系爭飼料係其兒子林明德向原告訂購，伊不知此事，亦未保證付款等
    語置辯。
二、查原告於八十九年十月三日起至十一月二十二日止，將『山雞三期─散粒』等飼
    料共五萬八千四百七十公斤，陸續運至高雄縣田寮鄉○○村○○路七四號之雞場
    ，並經該雞場人員簽收在案，而其總價金計為六十六萬五千零二十元等情，業據
    原告提出應收帳款對帳單二紙及成品交運單十一紙為證，復為被告所不爭執，堪
    信為真實。原告主張：被告為買賣契約之當事人等語，惟為被告所否認，而以前
    揭情詞置辯。
三、按買賣者，謂當事人約定一方移轉財產權於他方，他方支付價金之契約；債權人
    基於債之關係，得向債務人請求給付，民法第三百四十五條第一項、第一百九十
    九條第一項定有明文。是債權債務之主體應以締結契約之當事人為準，若被告非
    為買賣契約之買受人，原告自不可依買賣契約之法律關係，請求被告給付買賣價
    金。經查：證人即原告公司業務員劉嘉盈於本院證稱：被告將養雞場交予其子林
    明德經營之前，該雞場所需飼料大多向原告訂購，又系爭飼料係林明德所訂購，
    契約當事人為林明德，因林明德資力不佳，伊乃徵詢被告意見，被告保證若林明
    德無法付款，願意負擔飼料費用等語綦詳（詳本院九十年五月七日言詞辯論筆錄
    ）。綜合上開證詞，復參以被告已非雞場之經營者，而原告提出之交貨單，飼料
    之收受人皆為被告之子林明德等情，應認系爭飼料買賣關係之買受人應為被告之
    子林明德，而非被告，則原告基於出賣人之地位，請求被告給付買賣價金，即無
    理由。
四、至原告雖提出委託書以資證明被告為買受人，惟該委託書係記載原告將雞隻委託
    被告飼養，飼料由原告提供，飼養之工資為每羽七元等語，與系爭買賣飼料係由
    被告買受等情，尚無相當關連。又委託書之來源，係要求林明德將雞隻讓與原告
    ，原告始願出貨之事實，亦據原告自承在卷，益徵系爭買賣契約之當事人應為林
    明德而非被告。
五、綜上，原告依買賣契約之法律關係，請求被告給付原告六十六萬五千零二十元及
    其法定遲延利息，即無理由，應予駁回。
六、結論：原告之訴為無理由，依民事訴訟法第七十八條，判決如主文。
中      華      民      國    九十      年      五      月    二十一    日
                              臺灣高雄地方法院民事第一庭
~B法      官  方百正
右為正本係照原本作成。
如不服本判決，應於送達後廿日內，向本院提出上訴狀並表明上訴理由，如於本
判決宣示後送達前提起上訴者，應於判決送達後十日內補提上訴理由書（須附繕本）。
中      華      民      國    九十      年      五      月    二十一    日
~B法院書記官  蔡雅萍


司法院資訊處製作；財團法人民間司法改革基金會備份。
